Minutes et répertoires du notaire René POULTIER, 24 janvier 1756 - 11 novembre 1779 (étude XXXIII)
Archives nationales
- Minutes de René POULTIER, 1756 - 1779; MC/ET/XXXIII/519 - MC/ET/XXXIII/778
  - Minutes. 1761, octobre - décembre, octobre - décembre 1761; MC/ET/XXXIII/541
    - Procuration rente publique, dépôt, acte (7)., 6 décembre 1761; MC/ET/XXXIII/541
      Nom, qualité: (Mme ou Mlle) Vezinier, Marie.
      Nom, qualité: (Mme ou Mlle) Vezinier, Barbe.
      Nom, qualité: (M.) Heullard, Gilbert.
      Profession: receveur au grenier à sel, Lucy-le-Bois (Yonne).
      Nom, qualité: (M.) Bertin Du Rocheret, Valentin Philippe.
      Profession: president d'election, Epernay (Marne).
      Domicile: Epernay (Marne).
    - Union de créanciers, atermoiement., 7 décembre 1761; MC/ET/XXXIII/541
      Nom, qualité: (M.) Charpentier, Pierre Paul.
      Profession: verrier faiencier (marchand), Paris.
      convention
    - Procuration rente publique., 8 décembre 1761; MC/ET/XXXIII/541
      Profession: inspecteur general des forges et fontes de l'artillerie.
      Domicile: Strasbourg (Bas-Rhin).
    - Marché de fournitures, bois., 9 décembre 1761; MC/ET/XXXIII/541
      Nom, qualité: (M.) Richelet, Nicolas.
      Profession: marchand de bois, Dormans (Marne).
      Domicile: Dormans (Marne)
    - Licitation, maison, Paris (Paris) rue des Gravilliers., 11 décembre 1761; MC/ET/XXXIII/541
      Nom, qualité: (personne morale) Devillers (hoirs).
      Nom, qualité: (M.) Devillers, Eustache (bourgeois, Paris), Paris.
      Nom, qualité: (M.) Devillers, Jerome.
      Profession: garde-marteau des eaux et forets, Saint-Germain-en-Laye (Yvelines)
    - Rente foncière, transport, maison, Maisse (Essonne)., 12 décembre 1761; MC/ET/XXXIII/541
      Nom, qualité: (Mme ou Mlle) Marcel, Louise.
      Nom, qualité: (M.) Lanteau, Gatien.
      Profession: jardinier, Fleury-en-Biere (Seine-et-Marne).
      Domicile: Fleury-en-Biere (Seine-et-Marne).
      Nom, qualité: (M.) Guillou, Martin.
      Profession: marchand de bois, Fontainebleau (Seine-et-Marne).
      Domicile: Fontainebleau (Seine-et-Marne)
    - Succession, compte., 13 décembre 1761; MC/ET/XXXIII/541
      Nom, qualité: (Mme ou Mlle) Leriche, Anne.
      Nom, qualité: (M.) Devisme, Jean.
    - Mariage., 13 décembre 1761; MC/ET/XXXIII/541
      Nom, qualité: (M.) Leblanc, David Jacques.
      Profession: ouvrier en boucles, Paris.
      Profession: menuisier, Montjoie-St-Martin (Manche).
      Domicile: Montjoie-Saint-Martin (Manche).
      Nom, qualité: (Mme ou Mlle) Poiree, Marie Jeanne.
      Profession: ouvriere en boutons, Paris.
      Nom, qualité: (M.) Poiree, Jean Francois.
      Profession: laboureur, Nogent-sur-Oise (Oise).
      Domicile: Nogent-sur-Oise (Oise)
    - Bail, echoppe, Paris (Paris) rue Saint-Antoine., 13 décembre 1761; MC/ET/XXXIII/541
      Nom, qualité: (M.) Giroud, Pierre.
    - Succession, partage., 15 décembre 1761; MC/ET/XXXIII/541
      Nom, qualité: (Mme ou Mlle) Pauliac, Claire.
    - Tontine, constitution, emission 1759., 15 décembre 1761; MC/ET/XXXIII/541
      Nom, qualité: (Mme ou Mlle) Reau, Marie Elisabeth.
    - Tontine, constitution, emission 1759., 15 décembre 1761; MC/ET/XXXIII/541
      Nom, qualité: (Mme ou Mlle) Gobert, Marie Madeleine
    - Tontine, constitution, emission 1759., 15 décembre 1761; MC/ET/XXXIII/541
      Nom, qualité: (M.) Grange, Guillaume.
      Profession: grainier (marchand), Paris
    - Tontine, constitution, emission 1759., 15 décembre 1761; MC/ET/XXXIII/541
      Nom, qualité: (M.) Bertrand, Pierre.
    - Tontine, constitution, emission 1759., 15 décembre 1761; MC/ET/XXXIII/541
      Nom, qualité: (M.) Viart, Germain (bourgeois, Paris), Paris
    - Rente, constitution., 16 décembre 1761; MC/ET/XXXIII/541
      Domicile: Freneuse (Yvelines).
      Nom, qualité: (M.) Debrye, Denis Charlemagne (bourgeois, Paris), Paris.
      Nom, qualité: (Mme ou Mlle) Devillers, Jeanne Claire.
      Relations: épouse de l'intervenant 2, sœur de l'intervenant 1
    - Rente, quittance de rachat., 16 décembre 1761; MC/ET/XXXIII/541
      Nom, qualité: (M.) Devillers, Eustache Robert (bourgeois, Paris), Paris.
      Profession: architecte expert, Paris.
    - Inventaire après décès., 17 décembre 1761; MC/ET/XXXIII/541
      Nom, qualité: (M.) Giroux, Francois.
      Profession: ouvrier en bas, Paris.
      Nom, qualité: (Mme ou Mlle) Desretz, Jeanne.
    - Inventaire après décès., 17 décembre 1761; MC/ET/XXXIII/541
    - Rente de l'Hôtel de ville, reconstitution, subrogation, aides et gabelles emission 1758., 22 décembre 1761; MC/ET/XXXIII/541
      Nom, qualité: (M.) Salmon, Noel Marc.
      Profession: drapier (marchand), Paris.
    - Rente de l'Hôtel de ville, reconstitution, subrogation, aides et gabelles emission 1758., 22 décembre 1761; MC/ET/XXXIII/541
    - Marché de travaux, entretien de voitures., 23 décembre 1761; MC/ET/XXXIII/541
      Nom, qualité: (M.) Vautier, Francois.
    - Marché de fournitures, volaille., 23 décembre 1761; MC/ET/XXXIII/541
      Nom, qualité: (M.) Juge, Etienne.
      Profession: marchand de volaille, Etampes (Essonne).
      Domicile: Etampes (Essonne).
      Nom, qualité: (M.) Juge, Germain.
      Nom, qualité: (M.) Crassin, Jean.
      Domicile: Etampes (Essonne)
    - Marché de fournitures, volaille., 23 décembre 1761; MC/ET/XXXIII/541
      Nom, qualité: (M.) Vincent, Andre.
      Profession: marchand de volaille, Saint-Ouen-des-Besaces (Calvados).
      Domicile: Saint-Ouen-des-Besaces (Calvados).
      Nom, qualité: (M.) Leroquais, Pierre.
      Profession: marchand de volaille, Ferriere-au-Doyen (la) (Orne).
      Domicile: Ferriere-au-Doyen (la) (Orne).
      Nom, qualité: (M.) Letot, Pierre.
      Profession: marchand de volaille, Torigni-sur-Vire (Manche).
      Domicile: Torigni-sur-Vire (Manche)
    - Marché de fournitures, volaille., 23 décembre 1761; MC/ET/XXXIII/541
    - Rente de l'Hôtel de ville, transport, aides et gabelles emission 1720., 23 décembre 1761; MC/ET/XXXIII/541
      Nom, qualité: (M.) Cosne de Bullon de, Andre Francois.
      Domicile: Saint-Mars-de-Locquenay (Sarthe).
    - Sous-bail, maison, Paris (Paris) rue Meslee., 23 décembre 1761; MC/ET/XXXIII/541
      Nom, qualité: (M.) Poultier, Clement Denis.
      Profession: notaire (ancien), Paris.
      Nom, qualité: (M.) Lorry, Francois.
      Profession: marchand de chevaux, Paris.
    - Rente, constitution, dépôt., 24 décembre 1761; MC/ET/XXXIII/541
      Nom, qualité: (Mme ou Mlle) Soulet, Michelle.
      Nom, qualité: (Mme ou Mlle) Givry, Marie Anne.
      Nom, qualité: (M.) Baugier, Pierre (écuyer, seigneur, Bignipont), Bignipont.
    - Mariage., 27 décembre 1761; MC/ET/XXXIII/541
      Nom, qualité: (M.) Vallade, Pierre.
      Profession: tailleur (garcon), Versailles (Yvelines).
      Domicile: Fouleix (Dordogne) Peyrouze.
      Nom, qualité: (Mme ou Mlle) Legrand, Jeanne.
      Profession: domestique, Versailles (Yvelines).
      Nom, qualité: (M.) Legrand, Pierre.
      Domicile: Orgeval (Yvelines)
    - Bail, maison, Paris (Paris) rue du Faubourg du Temple., 27 décembre 1761; MC/ET/XXXIII/541
      Nom, qualité: (M.) Fressignot Dit Dubois, Francois.
      Profession: doreur (cpn), Paris.
      Nom, qualité: (M.) Poupart, Guillaume Nicolas.
    - Procuration acte., 27 décembre 1761; MC/ET/XXXIII/541
      Nom, qualité: (M.) Bigot, Francois.
      Profession: boucher, Paris.
      Nom, qualité: (M.) Porche, Etienne Pierre (bourgeois, Paris), Paris.
      Nom, qualité: (Mme ou Mlle) Bigot, Alexis.
      Relations: épouse de l'intervenant 4, sœur de l'intervenant 1.
      Nom, qualité: (M.) Bigot, Pierre.
      Profession: tisserand, Dun-sur-Meuse (Meuse).
      Domicile: Dun-sur-Meuse (Meuse)
    - Bail, transport, maison, jardin, Paris (Paris) rue de l'Epee-de-Bois., 28 décembre 1761; MC/ET/XXXIII/541
      Nom, qualité: (personne morale) Ampenot (hoirs).
      Nom, qualité: (M.) Ampenot, Pierre.
      Profession: jardinier fleuriste, Paris.
      Nom, qualité: (M.) Ampenot, Louis.
    - Bail, désistement, maison, Paris (Paris) rue du Faubourg Saint-Antoine., 29 décembre 1761; MC/ET/XXXIII/541
      Nom, qualité: (Mme ou Mlle) Boursier, Marie Jeanne.
      Profession: meuniere, Antony (Hauts-de-Seine), Berny.
      Domicile: Antony (Hauts-de-Seine) Berny.
      Nom, qualité: (M.) Leprince, Claude.
      Nom, qualité: (M.) Delagenette, Gilbert.
    - Apprentissage, métier layetier., 30 décembre 1761; MC/ET/XXXIII/541
      Nom, qualité: (M.) Samson, Michel.
      Profession: layetier (apprenti), Paris.
      Relations: ancien apprenti de l'intervenant 2, présenté(e) par l'intervenant 03, présenté(e) par l'intervenant 04.
      Nom, qualité: (M.) Perrier, Louis.
      Nom, qualité: (M.) Moulin, Jean Pierre.
      Profession: chapelier (maître), Paris.
      Relations: cousin(e) de l'intervenant 1.
      Nom: Hopital Du Saint-Esprit de Paris.
      Nom, qualité: (M.) Vallois, Richard Louis.
    - Bail, maison, Paris (Paris) rue Thorigny., 30 décembre 1761; MC/ET/XXXIII/541
      Nom, qualité: (M.) Legrand de Beauregard, Guillaume Pierre.
      Profession: commissaire des gendarmes de la garde, Paris.
    - Bail, maison, Paris (Paris) rue Cloche-Percee., 30 décembre 1761; MC/ET/XXXIII/541
      Nom, qualité: (M.) Thiebault, Francois.
    - Procuration rente publique., 30 décembre 1761; MC/ET/XXXIII/541
      Nom, qualité: (M.) Brochant, Charles.
      Profession: juge consul (ancien), Paris.
    - Procuration revenus., 30 décembre 1761; MC/ET/XXXIII/541
      Profession: inspecteur general des forges et fontes de l'artillerie, Strasbourg (Bas-Rhin).
      Nom, qualité: (Mme ou Mlle) Deona, Judith.
    - Acte de décès, dépôt., 31 décembre 1761; MC/ET/XXXIII/541
      Nom, qualité: (M.) Petit, Guillaume Joseph.
      Domicile: Wargnies-le-Grand (Nord).
      Relations: au service de l'intervenant 2.
      Nom, qualité: (M.) Bethune de (marquis)
    - Rente de l'Hôtel de ville, transport, aides et gabelles emission 1720., 31 décembre 1761; MC/ET/XXXIII/541
      Nom, qualité: (personne morale) Dassier (hoirs).
      Nom, qualité: (Mme ou Mlle) Dassier, Madeleine.
      Nom, qualité: (M.) Marier, Rene Louis.
      Nom, qualité: (Mme ou Mlle) Devilloys, Angelique Marguerite.
    - Délégation, arrerage de rente., 31 décembre 1761; MC/ET/XXXIII/541
      Nom, qualité: (M.) Salart de Lormois, Charles.
      Nom, qualité: (M.) Gerin, Simon (bourgeois, Paris), Paris
  - Minutes. 1762, janvier - mars, janvier - mars 1762; MC/ET/XXXIII/542
  - Minutes. 1762, avril - juin, avril - juin 1762; MC/ET/XXXIII/543
  - Minutes. 1762, juillet - septembre, juillet - septembre 1762; MC/ET/XXXIII/544
  - Minutes. 1762, octobre, octobre 1762; MC/ET/XXXIII/545
    - Transaction entre Sébastien Filsjeman, écolier et maître ès arts, et Pierre Nolot, régent au collège royal de Champagne, au sujet d'une bourse théologale au collège des Trois-Evêques dit de Cambrai, à la nomination du chancelier de l'Université, dont Filsjeman a joui jusqu'au 30 juin 1570, date à laquelle il a résilié la bourse au profit de Nolot., 3 décembre 1570; MC/ET/XXXIII/545
      Collèges et université de Paris au XVIe siècle (env. 9000 actes), par Madeleine Jurgens, Pierre-Yves Louis, Agnès Masson et Xenia Pamfilova, v. 1950, 1985-1994. (fichier papier entièrement dématérialisé; voir contexte dans le Plan d’orientation général - Notaires de Paris, guides thématiques du Minutier).
      Date de création de la notice: 2007
      accord; Cambrai (collège de); Filsjeman, Sébastien; Nolot, Pierre; chancelier d'université; étudiant
  - Minutes. 1762, novembre - décembre, novembre - décembre 1762; MC/ET/XXXIII/546
  - Minutes. 1763, janvier - avril, janvier - avril 1763; MC/ET/XXXIII/547
  - Minutes. 1763, mai - juin, mai - juin 1763; MC/ET/XXXIII/548
  - Minutes. 1763, juillet - août, juillet - août 1763; MC/ET/XXXIII/549
  - Minutes. 1763, septembre - décembre, septembre - décembre 1763; MC/ET/XXXIII/550
  - Minutes. 1764, janvier - février, janvier - février 1764; MC/ET/XXXIII/551
  - Minutes. 1764, mars - avril, mars - avril 1764; MC/ET/XXXIII/552
  - Minutes. 1764, mai - août, mai - août 1764; MC/ET/XXXIII/553
  - Minutes. 1764, septembre - décembre, septembre - décembre 1764; MC/ET/XXXIII/554
  - Minutes. 1765, janvier - avril, janvier - avril 1765; MC/ET/XXXIII/555
  - Minutes. 1765, mai - juillet, mai - juillet 1765; MC/ET/XXXIII/556
  - Minutes. 1765, août - septembre, août - septembre 1765; MC/ET/XXXIII/557
  - Minutes. 1765, octobre - décembre, octobre - décembre 1765; MC/ET/XXXIII/558
  - Minutes. 1766, janvier - mars, janvier - mars 1766; MC/ET/XXXIII/559
  - Minutes. 1766, avril - juin, avril - juin 1766; MC/ET/XXXIII/560
  - Minutes. 1766, juillet - août, juillet - août 1766; MC/ET/XXXIII/561
  - Minutes. 1766, septembre - décembre, septembre - décembre 1766; MC/ET/XXXIII/562
  - Minutes. 1767, janvier - mars, janvier - mars 1767; MC/ET/XXXIII/563
  - Minutes. 1767, avril - juin, avril - juin 1767; MC/ET/XXXIII/564
  - Minutes. 1767, juillet - septembre, juillet - septembre 1767; MC/ET/XXXIII/565
  - Minutes. 1767, octobre - décembre, octobre - décembre 1767; MC/ET/XXXIII/566
  - Minutes. 1768, janvier - mars, janvier - mars 1768; MC/ET/XXXIII/567
  - Minutes. 1768, avril - juin, avril - juin 1768; MC/ET/XXXIII/568
  - Minutes. 1768, juillet - septembre, juillet - septembre 1768; MC/ET/XXXIII/569
  - Minutes. 1768, octobre - décembre, octobre - décembre 1768; MC/ET/XXXIII/570
    - DELANOIS (Louis) maître menuisier § Vente de mai à. .., 3 décembre 1768; MC/ET/XXXIII/570
      Artisans XVIIe, par M. Jurgens, M.A. Fleury, R. Gourmelon et le personnel du Minutier central, 1954-1996 (fichier papier entièrement dématérialisé; voir contexte dans le Plan d’orientation général - Notaires de Paris, guides thématiques du Minutier).
      Date de révision: 2011-2012
      Date de création de la notice: 2010
      acte de vente; Delanois, Louis
    - MENUISIER maître DELANOIS Louis § Vente de mai à .., 3 décembre 1768; MC/ET/XXXIII/570
      Artisans XVIIIe siècle, par M. Rambaud et C. Grodecki, 1956-1977 ( fichier papier entièrement dématérialisé; voir contexte dans le Plan d’orientation général - Notaires de Paris, guides thématiques du Minutier).
    - Bail de boutique et logement pour 9 ans, rue Traversière, pour 440 l. de loyer annuel, par Charles-Joseph SERRURIER, menuisier et Françoise-Madeleine DEBRIE, demeurant rue Traversière n°41, à André-Antoine LARDIN, ébéniste, et Marguerite-Marie DEBIEN., 29 juin 1795; MC/ET/XXXIII/570
      Artisans du meuble, 1736-1799, par Ch. H. Lerch, 1990-1993 (fichier papier entièrement dématérialisé; voir contexte dans le Plan d’orientation général - Notaires de Paris, guides thématiques du Minutier).
  - Minutes (constitutions de rentes publiques). 1768, mai - novembre, mai - novembre 1768; MC/ET/XXXIII/571
    Édit de novembre 1767, dettes de la guerre, de la marine, des colonies.
  - Minutes. 1769, janvier - mars, janvier - mars 1769; MC/ET/XXXIII/572
    - Brevet d'apprentissage par Alexis Fauquel, fermier à Sommeray en Picardie, pour Alexis Fauquel, son fils, âgé de 15 ans, pour 5 ans, chez Nicolas-Joseph Le Roy, maître peintre de l'Académie Saint-Luc, demeurant rue Montmartre, à la condition de lui enseigner son art, le coucher, chauffer, éclairer, nourrir et blanchir, moyennant la somme de 300 livres., 18 janvier 1769; MC/ET/XXXIII/572
      Gardes et directeurs de l'Académie: Jacques-Alex Prudhomme, maître peintre, Charles-Laurent Poullain, maître sculpteur, François Le Maire, maître peintre.
      Daniel Wildenstein, Documents inédits sur les artistes français du XVIIIe siècle conservés au minutier central des notaires [1527 actes], Paris, 1966, p. 96 (voir contexte dans le Plan d’orientation général - Notaires de Paris, guides thématiques du Minutier).
      Date de révision: 2011
      Date de création de la notice: 2008
      contrat d'apprentissage; Montmartre (rue); Picardie (France, région administrative); Le Roy, Nicolas Joseph; Fauquel, Alexis (père); Fauquel, Alexis (fils); administrateur; peintre
    - Brevet d'apprentissage par Jean-Paul Surbled, bourgeois de Paris, demeurant rue de Bourbon, pour Jean-Louis Surbled, âgé de 15 ans, son fils, chez Jacques Thomin, maître peintre et doreur de l'Académie Saint-Luc, demeurant rue de la Mortellerie, pour cinq ans, pour lui enseigner son art, le nourrir, blanchir, éclairer et chauffer, moyennant la somme de 400 livres, avec parmi les gardes et directeurs de l'Académie, Jacques-Alexandre Prudhomme, maître peintre, Claude-François Le Maire, maître peintre, et Charles-Laurent Poullain, maître sculpteur., 19 janvier 1769; MC/ET/XXXIII/572
      Daniel Wildenstein, Documents inédits sur les artistes français du XVIIIe siècle conservés au minutier central des notaires [1527 actes], Paris, 1966, p 150 (voir contexte dans le Plan d’orientation général - Notaires de Paris, guides thématiques du Minutier).
      contrat d'apprentissage; Bourbon (rue de); Mortellerie (rue de la); Thomin, Jacques; Surbled, Jean Paul; Surbled, Jean Louis; Prudhomme, Jacques Alexandre; Le Maire, Claude François; Poullain, Charles Laurent; peintre; décorateur; directeur d'établissement d'enseignement; sculpteur
    - Brevet d'apprentissage par Gabriel Mathieu pour Pierre-Augustin Poussin, son beau-fils, âgé de 18 ans, fils de Laurent Poussin, marchand de vins, chez Louis-Mathurin Bouvet, maître peintre de l'Académie Saint-Luc, demeurant rue Grenier Saint-Lazare, qui s'engage à lui enseigner son art pendant 5 ans, à le coucher, nourrir et éclairer, moyennant une somme de 250 livres., 9 février 1769; MC/ET/XXXIII/572
      Daniel Wildenstein, Documents inédits sur les artistes français du XVIIIe siècle conservés au minutier central des notaires [1527 actes], Paris, 1966, p. 22 (voir contexte dans le Plan d’orientation général - Notaires de Paris, guides thématiques du Minutier).
      contrat d'apprentissage; Grenier-Saint-Lazare (rue du); Bouvet, Louis Mathurin; Mathieu, Gabriel; Poussin, Pierre Augustin; commerçant; peintre
    - SARTINE (Jean, Gualbert, Gabriel de) c/te/ d'ALBY L/t/ général de police de Paris demeurant rue Neuve Saint-Augustin § procuration par Etienne ALDEBERT agent d'affaires des conseils royaux à Madrid pour ses intérêts en Espagne, 11 février 1769; MC/ET/XXXIII/572
      Fichier dit 'général' XVIIe-XVIIIe siècles, par le personnel du Minutier, 1954-1999 ( fichier papier entièrement dématérialisé; voir contexte dans le Plan d’orientation général - Notaires de Paris, guides thématiques du Minutier).
      procuration; Sartine, Jean, Gualbert, Gabriel de
    - Brevet d'apprentissage par Jean-Baptiste Larmurrier, pour Jean Noël, âgé de 15 ans, son neveu, fils de défunt Nicolas Noël, maçon à Iverny, pour cinq ans, chez Jean-Baptiste Lavisiens, maître peintre de l'Académie Saint-Luc, demeurant rue Neuve Saint-Paul, pour lui enseigner son art, le nourrir, coucher, chauffer et éclairer, moyennant la somme de 100 livres, en présence de Jacques-Alexandre Prudhomme, rue du Ponceau, Charles-Laurent Poullain, sculpteur, rue de Vendôme, et Claude-François Le Maire., 13 février 1769; MC/ET/XXXIII/572
      Daniel Wildenstein, Documents inédits sur les artistes français du XVIIIe siècle conservés au minutier central des notaires [1527 actes], Paris, 1966, p. 85 (voir contexte dans le Plan d’orientation général - Notaires de Paris, guides thématiques du Minutier).
      contrat d'apprentissage; brevet notarié; Iverny (Seine-et-Marne); Neuve-Saint-Paul (rue); Ponceau (rue du); Vendôme (rue de); Lavisiens, Jean-Baptiste; Larmurrier, Jean-Baptiste; Noël, Jean; Noël, Nicolas; Prudhomme, Jacques Alexandre; Poullain, Charles Laurent; Le Maire, Claude François; maçon; peintre; sculpteur
    - Remboursement par Pierre-Michel Dubart de Longchamp, trésorier de la caisse générale des amortissements, à Jean-Baptiste-André Huet, peintre, demeurant rue Guénégaud, d'une somme de 5000 livres principal d'une rente de 250 livres, constituée le 10 mars 1750, au profit de Jean-Baptiste-André et André-Joseph Huet, mineurs (devant maître Fourestier, notaire), lui appartenant en entier, comme unique héritier d'André-Joseph Huet, son frère., 17 février 1769; MC/ET/XXXIII/572
      Daniel Wildenstein, Documents inédits sur les artistes français du XVIIIe siècle conservés au minutier central des notaires [1527 actes], Paris, 1966, p. 72 (voir contexte dans le Plan d’orientation général - Notaires de Paris, guides thématiques du Minutier).
      indemnité; Guénégaud (rue); Huet, Jean-Baptiste André; Huet, Jean-Baptiste André; Huet, André Joseph; Huet, André Joseph; peintre; trésorier
    - Brevet d'apprentissage par Jean-François Rabigot, de son fils, âgé de 16 ans, nommé Gabriel-Jean-Louis Rabigot, pour cinq ans, chez Jean-Baptiste Lefebvre, maître peintre et professeur de l'Académie Saint-Luc, demeurant quai Pelletier, en présence de Jacques-Alexandre Prudhomme, maître peintre, Charles-Laurent Poullain, maître sculpteur, demeurant rue de Vendôme, et Claude-François Le Maire, maître peintre., 18 février 1769; MC/ET/XXXIII/572
      Daniel Wildenstein, Documents inédits sur les artistes français du XVIIIe siècle conservés au minutier central des notaires [1527 actes], Paris, 1966, p. 90 (voir contexte dans le Plan d’orientation général - Notaires de Paris, guides thématiques du Minutier).
      contrat d'apprentissage; Vendôme (rue de); Pelletier (quai); Lefebvre, Jean-Baptiste; Rabigot, Jean François; Rabigot, Gabriel Jean Louis; Prudhomme, Jacques Alexandre; Poullain, Charles Laurent; Le Maire, Claude François; peintre; enseignant; sculpteur
    - Brevet d'apprentissage par Laurent Ridet, marchand boursier, demeurant quai Pelletier, paroisse Saint-Gervais, pour son petit-fils, Jean-Baptiste-Jacques Le Sueur, âgé de 19 ans, et pour 5 ans, chez Jean Blandin, maître peintre de l'Académie Saint-Luc, qui s'engage à lui enseigner son art, en présence de J-A. Prudhomme et C-F. Le Maire, maîtres peintres de ladite Académie., 19 février 1769; MC/ET/XXXIII/572
      Daniel Wildenstein, Documents inédits sur les artistes français du XVIIIe siècle conservés au minutier central des notaires [1527 actes], Paris, 1966, p. 17 (voir contexte dans le Plan d’orientation général - Notaires de Paris, guides thématiques du Minutier).
      contrat d'apprentissage; Saint-Gervais (paroisse); Pelletier (quai); Blandin, Jean; Ridet, Laurent; Le Sueur, Jean-Baptiste Jacques; Prudhomme, J. A.; Le Maire, Claude François; maroquinier; peintre
    - Conventions entre deux négociants du canton de Berne (Suisse), dont l'un deux est aux prisons du Grand Châtelet, au sjet de marcassites, pierre précieuse, 26 février 1769; MC/ET/XXXIII/572
      Actes signalés par le personnel du Minutier central des notaires de Paris, 2003-2012 (base de données migrée: voir contexte dans le Plan d’orientation général - Notaires de Paris, guides thématiques du Minutier).
    - Bail à loyer par l'Hôtel-Dieu de Paris, à Pierre Bunelle, peintre et ancien directeur de l'Académie Saint-Luc, et Marguerite Desrots, sa femme, demeurant dans la maison ci-après énoncée, d'une maison sise rue du Regard, paroisse Saint-Sulpice, de trois étages avec cour et jardin, porte cochère, moyennant 1600 livres de loyer., 1er mars 1769; MC/ET/XXXIII/572
      Daniel Wildenstein, Documents inédits sur les artistes français du XVIIIe siècle conservés au minutier central des notaires [1527 actes], Paris, 1966, p. 23 (voir contexte dans le Plan d’orientation général - Notaires de Paris, guides thématiques du Minutier).
      bail; Saint-Sulpice (paroisse); Regard (rue du); Bunelle, Pierre; Desrots, Marguerite; peintre; directeur d'établissement d'enseignement
    - SUCHET (Pierre) directeur des écoles de charité de la paroisse Sainte-Marguerite § constitution viagère et vente d'immeubles, 1er mars 1769; MC/ET/XXXIII/572
      acte de vente; Suchet, Pierre